臺灣新竹地方法院刑事判決　　　　　　99年度審易字第964 號
公　訴　人　臺灣桃園地方法院檢察署檢察官
被　　　告　楊勝喜
上列被告因竊盜等案件，經檢察官向臺灣桃園地方法院提起公訴
（99年度偵字第2469號、第9990號），該院以管轄錯誤為由移轉
管轄於本院（99年度審易字第1641號）及經移送併辦（臺灣新竹
地方法院檢察署99年度偵字第7830號）後，本院改依簡式審判程
序判決如下：
    主  文
楊勝喜犯竊盜罪，累犯，處有期徒刑肆月，如易科罰金，以新臺
幣壹仟元折算壹日。又持有第二級毒品，累犯，處有期徒刑月
，如易科罰金，以新臺幣壹仟元折算壹日；扣案之甲基安非他命
壹包（送驗淨重零點貳壹肆公克，驗餘淨重零點貳零壹貳公克
），沒收銷燬之。主刑部分應執行有期徒刑陸月，如易科罰金，
以新臺幣壹仟元折算壹日；扣案之甲基安非他命壹包（送驗淨重
零點貳壹肆公克，驗餘淨重零點貳零壹貳公克），沒收銷燬之
。
    事實及理由
壹、構成犯罪事實：
一、楊勝喜前(1)於民國82年9 月間，因竊盜案件，經本院以82年
    度訴字第1109號判決，處有期徒刑1 年確定。(2)又於83年1
    月間，因違反麻醉藥品管理條例等案件，經本院以83年度訴
    字第308 號判決，分別判處有期徒刑8 月、6 月，並經定應
    執行刑為有期徒刑1 年確定。(3)又於83年6 月間，因竊盜案
    件，經本院以83年度易字第1037號判決，判處有期徒刑1 年
    8 月確定。上開(2)(3)案件經本院以83年度聲字第781 號裁定
    ，經定應執行刑為有期徒刑2 年6 月確定後，再與前開(1)案
    件接續執行，而於83年3 月19日入監執行，嗣於85年2 月14
    日縮短刑期假釋付保護管束出監，然嗣後經撤銷假釋，尚餘
    殘刑有期徒刑1 年6 月3 日。(4)又於85年3 月間，因竊盜案
    件，經本院以85年度易字第1408號判決，判處有期徒刑7 月
    確定。(5)又於85年7 月間，因竊盜等案件，經本院以85年度
    易字第2649號判決，分別判處有期徒刑8 月、6 月，並經定
    應執行刑為有期徒刑1 年確定。(4)(5)案件再與前開殘刑有期
    徒刑1 年6 月3 日接續執行，於85年7 月24日入監執行，嗣
    於87年7 月3 日縮短刑期假釋付保護管束出監，尚餘殘刑有
    期徒刑1 年4 日。(6)又於88年5 月間，因贓物案件，經臺灣
    臺中地方法院判處有期徒刑1 年確定。(7)又於89年3 月間，
    因竊盜案件，經臺灣臺東地方法院以89年度易字第157 號判
    決，判處有期徒刑1 年確定。(6)(7)案件再與前開殘刑有期徒
    刑1 年4 日接續執行，於90年9 月24日入監執行，並於93年
    3 月31日縮短刑期假釋付保護管束出監，嗣於93年8 月22日
    保護管束期滿假釋未經撤銷視為執行完畢。
二、詎楊勝喜不知悔改，竟基於意圖為自己不法所有之竊盜犯意
    ，於98年6 月15日某時許，在新竹市○區○○路三段238 號
    前，徒手竊取蔣崑石所有之車牌號碼JW－6085號自用小客車
    1 輛得手，以供己代步使用。又其明知甲基安非他命係具有
    成癮性、濫用性及對社會危害性，屬於毒品危害防制條例第
    2 條第2 項第2 款所列之第二級毒品，有害國民身心健康，
    不得非法持有，竟仍出於持有第二級毒品甲基安非他命的犯
    罪意思，於駕駛前開竊得車輛之同時，持有第二級毒品甲基
    安非他命1 包，隨後因故將前開竊得之車輛棄置在苗栗縣後
    龍鎮○○○路101.4 公里北上車道旁（該車輛已由蔣崑石領
    回）。嗣於98年6 月19日下午3 時（起訴書誤載為98年6 月
    20日下午5 時許），為警在車內查獲甲基安非他命1 小包（
    送驗淨重0.2134公克，驗餘淨重0.2012公克）、吸食器1 組
    （起訴書漏載之），並於車內背心外套內發現楊勝喜所有之
    汽車駕照1 張、健保卡1 張、郵局金融卡1 張及鑰匙3 支（
    起訴書漏載之），復經警採集車內礦泉水瓶口微物跡證送鑑
    驗乃得知與楊勝喜DNA 型別相符，始悉上情。
三、案經苗栗縣政府警察局竹南分局報告臺灣苗栗地方法院檢察
    署檢察官呈請臺灣高等法院檢察署檢察長核轉臺灣桃園地方
    法院檢察署檢察官、臺灣新竹地方法院檢察署檢察官，復經
    臺灣新竹地方法院檢察署檢察官呈請臺灣高等法院檢察署檢
    察長核轉臺灣桃園地方法院檢察署檢察官偵查起訴。
貳、認定犯罪事實所根據的證據及理由：
一、被告楊勝喜於警局詢問時、檢察官偵查中之供述及本院準備
    程序、簡式審判程序訊問時之自白（見臺灣新竹地方法院檢
    察署99年度偵字第627 號卷【下稱第627 號卷】第4 至6 頁
    、臺灣桃園地方法院檢察署99年度偵字第2469號卷【下稱第
    2469號卷】第4 至6 頁、第12至13頁、本院卷第29至33頁）
    。
二、證人蔣崑石於警詢之證述（見臺灣苗栗地方法院檢察署98年
    度第6361號卷【下稱第6361號卷】第5 至6 頁）。
三、警職務報告各1 紙、照片4 張、背心外套1 件、駕照1 張、
    健保卡1 張郵局金融卡1 張、贓物認領保管單（見第6361號
    卷第4 頁、第8 頁、臺灣苗栗地方法院檢察署98年度偵字第
    4292號卷第18至21頁）。
四、內政部警政署刑事警察局98年（起訴書誤載為99年）9 月24
    日刑醫字第0980116144號鑑驗書、99年6 月24日刑醫字第09
    90060319號鑑驗書（見第627 號卷第13頁、第2469號卷第18
    頁）。
五、扣案之甲基安非他命1 包（送驗淨重0.2134公克）、憲兵司
    令部刑事鑑識中心鑑定書1 紙（見臺灣桃園地方法院檢察署
    99年度偵字第9990號卷第21頁）。
、論罪科刑的理由：
一、論罪：
（一）核被告楊勝喜所為，係犯刑法第320 條第1 項之竊盜罪及
      毒品危害防制條例案件第11條第2 項之持有第二級毒品罪
      。
（二）數罪併罰：被告楊勝喜所犯上開2 罪間，犯意各別、行為
      可分，應予以分別論罪、合併處罰之。
（三）累犯：被告楊勝喜有如構成犯罪事實欄一所示有期徒刑執
      行完畢之前科，有臺灣高等法院被告前案紀錄表1 份附卷
      可稽，其於有期徒刑執行完畢5 年內故意再犯本件有期徒
      刑以上之罪，均為累犯，均應依刑法第47條第1 項之規定
      加重其刑。起訴書漏未論及累犯，併此敘明。
（四）移送併案部分（即臺灣新竹地方法院檢察署99年度偵字第
      7830號），核與起訴書竊取蔣崑石所有車輛部分之事實內
      容相同，二案件為單純一罪之同一案件，本院予以審酌如
      上，附此敘明。
二、科刑：
（一）主刑：審酌被告素行不佳，有多次竊盜前科紀錄，竟不知
      警惕因缺乏代步工具而再次行竊，任意竊取他人財物，其
      所為顯不尊重他人財產權益，以及明知毒品戕害吸食者之
      身心，被告無視法律之禁止而持有第二級毒品，誠屬可責
      ，惟被告並未另為施用、轉讓或販賣等其他犯行，以及被
      告犯後於本院審判程序中尚能坦承犯行等一切情狀，分別
      量處如主文所示之刑，並定其應執行刑，及諭知易科罰金
      之折算標準，以示懲儆。
（二）從刑（沒收銷燬）：扣案之甲基安非他命1 包（送驗淨重
      0.2134公克，驗餘淨重0.2012公克），係屬毒品危害防制
      條例第2 條第2 項第2 款所稱之第二級毒品，為違禁物，
      不問屬於犯人與否，均應依毒品危害防制條例第18條第1
      項前段之規定，宣告沒收銷燬之。
（三）不另為沒收之宣告：至於扣案楊勝喜所有之健保卡1 張、
      汽車駕照1 張、郵局金融卡1 張為警方比對犯罪嫌疑人使
      用並非犯罪工具，及背心外套1 件、扣案鑰匙3 支被告否
      認為其所有（見第2469號卷第5 頁），以及吸食器1 組與
      被告所犯持有第二級毒品罪無涉，爰均不予宣告沒收，併
      此說明。
肆、適用法律依據：
一、程序法方面：刑事訴訟法第284 條之1 、第273 條之1 第1
    項、第299 條第1 項前段。
二、實體法方面：毒品危害防制條例案件第11條第2 項、第18條
    第1 項前段，刑法第11條、第320 條第1 項、第47條第1 項
    、第41條第1 項、第8 項、第51條第5 款，刑法施行法第1
    條之1 第1 項、第2 項前段，判決如主文。
本案經檢察官洪期榮到庭執行職務。
中    華    民    國    100     年    1   月    24    日
                    刑事第九庭    法  官      邱忠義
以上正本證明與原本無異。
如不服本判決，應於判決送達後10日內向本院提出上訴書狀。上
訴書狀應敘述具體理由，未敘述上訴理由者，應於上訴期間屆滿
後20日內補提理由書狀於本院（均須按他造當事人之人數附繕本
）「切勿逕送上級法院」。
中    華    民    國    100     年    1   月    24    日
                                  書記官      王思穎
附錄本案論罪科刑實體法條全文：
＊刑法第320 條第1 項：
意圖為自己或第三人不法之所有，而竊取他人之動產者，為竊盜
罪，處5 年以下有期徒刑、拘役或500 元以下罰金。（罰金之貨
幣單位改為新臺幣，並提高為30倍）
＊毒品危害防制條例第11條第2 項：
持有第二級毒品者，處2 年以下有期徒刑、拘役或新臺幣3 萬元
以下罰金。